【裁判字號】    98,訴,2286
【裁判日期】    980731
【裁判案由】    毒品危害防制條例
【裁判全文】
臺灣板橋地方法院刑事判決              98年度訴字第2286號
公  訴  人  臺灣板橋地方法院檢察署檢察官
被      告  甲○○
上列被告因違反毒品危害防制條例案件，經檢察官提起公訴（98
年度毒偵字第4171號），本院合議庭以裁定進行簡式審判程序，
判決如下：
    主  文
甲○○施用第一級毒品，累犯，處有期徒刑拾月。
    事  實
一、甲○○前因違反毒品危害防制條例案件，經本院以96年度訴
    字第199 號判處有期徒刑10月確定（詳下述）；復因竊盜案
    件，經臺灣臺北地方法院以95年度易字第1899號判處有期徒
    刑10月確定；上開2 項有期徒刑嗣經法院裁定減刑並定其應
    執行有期徒刑9 月確定，而於民國96年11月26日縮刑期滿執
    行完畢。又甲○○前因施用毒品案件，經本院以92年度毒聲
    字第2992號裁定將其送往勒戒處所觀察、勒戒後，認無繼續
    施用毒品之傾向，而於93年2 月23日執行完畢釋放，由臺灣
    板橋地方法院檢察署檢察官以93年度毒偵緝字第65號為不起
    訴處分確定；甲○○於上開觀察、勒戒執行完畢後5 年內，
    復有施用第一級、第二級毒品之行為，經本院以96年度訴字
    第199 號判處有期徒刑10月確定（已執行完畢）。詎甲○○
    仍不知警惕，明知海洛因及甲基安非他命分別為毒品危害防
    制條例第2 條第2 項第1 款、第2 款所規定之第一級毒品及
    第二級毒品，竟基於施用第一級毒品海洛因及第二級毒品甲
    基安非他命之犯意，於98年4 月13日某時，在臺北市國泰綜
    合醫院某病房內，以將海洛因及甲基安非他命粉末均摻入香
    煙內點火吸食之方式，同時施用第一級毒品海洛因及第二級
    毒品甲基安非他命；嗣於98年4 月16日凌晨1 時25分許，在
    臺北市○○○路○ 段85巷口前為警查獲，並扣得與甲○○本
    件施用毒品犯行無關之注射針筒1 支。
二、案經臺北市政府警察局中山分局移送臺灣臺北地方法院檢察
    署檢察官呈請臺灣高等法院檢察署檢察長令轉臺灣板橋地方
    法院檢察署檢察官偵查起訴。
    理  由
一、上揭事實，業據被告甲○○於本院審理時坦白承認；且被告
    於為警查獲後所採集之尿液，經送請臺灣尖端先進生技醫藥
    股份有限公司以酵素免疫分析法初步檢驗、氣相層析質譜儀
    法確認檢驗之檢驗結果，確呈海洛因代謝物嗎啡、可待因及
    甲基安非他命陽性反應，有該檢驗機構出具之濫用藥物檢驗
    報告1 紙附卷可稽，足認被告上開自白，核與事實相符。又
    被告前因施用毒品案件，經本院以92年度毒聲字第2992號裁
    定將其送往勒戒處所觀察、勒戒後，認無繼續施用毒品之傾
    向，而於93年2 月23日執行完畢釋放，由臺灣板橋地方法院
    檢察署檢察官以93年度毒偵緝字第65號為不起訴處分確定；
    被告於上開觀察勒戒執行完畢後5 年內，復有施用第一級、
    第二級毒品之行為，經本院以96年度訴字第199 號判處有期
    徒刑10月確定（已執行完畢），此亦有臺灣高等法院被告前
    案紀錄表1 份在卷可憑；本件事證明確，被告施用毒品犯行
    ，堪以認定。
二、按海洛因及甲基安非他命分別為毒品危害防制條例第2 條第
    2 項第1 款、第2 款所規定之第一級毒品及第二級毒品。核
    被告施用海洛因之行為，係犯毒品危害防制條例第10條第1
    項之施用第一級毒品罪，其施用甲基安非他命之行為，係犯
    毒品危害防制條例第10條第2 項之施用第二級毒品罪；其施
    用前後持有第一級毒品海洛因、第二級毒品甲基安非他命之
    低度行為，應為其施用之高度行為所吸收，均不另論罪。被
    告以一行為同時施用第一級毒品及第二級毒品，觸犯施用第
    一級毒品及施用第二級毒品罪，為想像競合犯，應依刑法第
    55條規定，從一較重之施用第一級毒品罪處斷（公訴意旨認
    被告所犯上開2 罪，應予分論併罰，尚有誤會）。又被告有
    如事實欄第1 項所載之犯罪科刑及執行紀錄，有臺灣高等法
    院被告前案紀錄表在卷可參，其於受有期徒刑之執行完畢後
    ，5 年內故意再犯本件有期徒刑以上之罪，為累犯，應依刑
    法第47條第1 項規定加重其刑。爰審酌被告前已因施用毒品
    而受不起訴處分之寬典，並經法院論罪科刑執行完畢，猶不
    知悔誤而再犯本件之罪，顯見其自制力薄弱，惟其施用毒品
    僅屬自殘行為，對於他人之法益尚無直接之侵害，及其犯後
    於本院審理時已坦承犯行，態度尚稱良好等一切情狀，量處
    如主文所示之刑，以資懲儆。至扣案注射針筒1 支，並非被
    告所有，亦與被告本件施用毒品犯行無關，此據被告陳明在
    卷，爰不併予宣告沒收，附此敘明。
據上論斷，應依刑事訴訟法第273 條之1 第1 項、第299 條第1
項前段，毒品危害防制條例第10條第1 項、第2 項，刑法第11條
前段、第55條、第47條第1 項，判決如主文。
本案經檢察官連思藩到庭執行職務
中    華    民    國    98    年     7    月    31    日
                刑事第十四庭  法  官  劉景宜
上列正本證明與原本無異。
如不服本判決，應於判決送達後10日內敘明上訴理由，向本院提
出上訴狀 (應附繕本) ，上訴於臺灣高等法院。其未敘述上訴理
由者，應於上訴期間屆滿後20日內向本院補提理由書「切勿逕送
上級法院」。
                              書記官  謝秀青
中    華    民    國    98    年    8     月    3     日
附錄本案論罪科刑法條全文：
毒品危害防制條例第10條第1項、第2項
毒品危害防制條例第10條
施用第一級毒品者，處 6 月以上 5 年以下有期徒刑。
施用第二級毒品者，處 3 年以下有期徒刑。


司法院資訊處製作；財團法人民間司法改革基金會備份。
